{"present": {"1 Singular": {"Affirmative": "seolaim", "Question": "an seolaim?", "Negative": "n\u00ed sheolaim"}, "2 Singular": {"Affirmative": "seolann t\u00fa", "Question": "an seolann t\u00fa?", "Negative": "n\u00ed sheolann t\u00fa"}, "3 Singular": {"Male": {"Affirmative": "seolann s\u00e9", "Question": "an seolann s\u00e9?", "Negative": "n\u00ed sheolann s\u00e9"}, "Female": {"Affirmative": "seolann s\u00ed", "Question": "an seolann s\u00ed?", "Negative": "n\u00ed sheolann s\u00ed"}}, "1 Plural": {"Compressed": {"Affirmative": "seolaimid", "Question": "an seolaimid?", "Negative": "n\u00ed sheolaimid"}, "Extended": {"Affirmative": "seolann muid", "Question": "an seolann muid?", "Negative": "n\u00ed sheolann muid"}}, "2 Plural": {"Affirmative": "seolann sibh", "Question": "an seolann sibh?", "Negative": "n\u00ed sheolann sibh"}, "3 Plural": {"Affirmative": "seolann siad", "Question": "an seolann siad?", "Negative": "n\u00ed sheolann siad"}, "Passive": {"Affirmative": "seoltar", "Question": "an seoltar?", "Negative": "n\u00ed sheoltar"}}, "future": {"1 Singular": {"Affirmative": "seolfaidh m\u00e9", "Question": "an seolfaidh m\u00e9?", "Negative": "n\u00ed sheolfaidh m\u00e9"}, "2 Singular": {"Affirmative": "seolfaidh t\u00fa", "Question": "an seolfaidh t\u00fa?", "Negative": "n\u00ed sheolfaidh t\u00fa"}, "3 Singular": {"Male": {"Affirmative": "seolfaidh s\u00e9", "Question": "an seolfaidh s\u00e9?", "Negative": "n\u00ed sheolfaidh s\u00e9"}, "Female": {"Affirmative": "seolfaidh s\u00ed", "Question": "an seolfaidh s\u00ed?", "Negative": "n\u00ed sheolfaidh s\u00ed"}}, "1 Plural": {"Compressed": {"Affirmative": "seolfaimid", "Question": "an seolfaimid?", "Negative": "n\u00ed sheolfaimid"}, "Extended": {"Affirmative": "seolfaidh muid", "Question": "an seolfaidh muid?", "Negative": "n\u00ed sheolfaidh muid"}}, "2 Plural": {"Affirmative": "seolfaidh sibh", "Question": "an seolfaidh sibh?", "Negative": "n\u00ed sheolfaidh sibh"}, "3 Plural": {"Affirmative": "seolfaidh siad", "Question": "an seolfaidh siad?", "Negative": "n\u00ed sheolfaidh siad"}, "Passive": {"Affirmative": "seolfar", "Question": "an seolfar?", "Negative": "n\u00ed sheolfar"}}, "past": {"1 Singular": {"Affirmative": "sheol m\u00e9", "Question": "ar sheol m\u00e9?", "Negative": "n\u00edor sheol m\u00e9"}, "2 Singular": {"Affirmative": "sheol t\u00fa", "Question": "ar sheol t\u00fa?", "Negative": "n\u00edor sheol t\u00fa"}, "3 Singular": {"Male": {"Affirmative": "sheol s\u00e9", "Question": "ar sheol s\u00e9?", "Negative": "n\u00edor sheol s\u00e9"}, "Female": {"Affirmative": "sheol s\u00ed", "Question": "ar sheol s\u00ed?", "Negative": "n\u00edor sheol s\u00ed"}}, "1 Plural": {"Compressed": {"Affirmative": "sheolamar", "Question": "ar sheolamar?", "Negative": "n\u00edor sheolamar"}, "Extended": {"Affirmative": "sheol muid", "Question": "ar sheol muid?", "Negative": "n\u00edor sheol muid"}}, "2 Plural": {"Affirmative": "sheol sibh", "Question": "ar sheol sibh?", "Negative": "n\u00edor sheol sibh"}, "3 Plural": {"Compressed": {"Affirmative": "sheol siad", "Question": "ar sheol siad?", "Negative": "n\u00edor sheol siad"}, "Extended": {"Affirmative": "sheoladar", "Question": "ar sheoladar?", "Negative": "n\u00edor sheoladar"}}, "Passive": {"Affirmative": "seoladh", "Question": "ar seoladh?", "Negative": "n\u00edor seoladh"}}, "condi": {"1 Singular": {"Affirmative": "sheolfainn", "Question": "an seolfainn?", "Negative": "n\u00ed sheolfainn"}, "2 Singular": {"Affirmative": "sheolf\u00e1", "Question": "an seolf\u00e1?", "Negative": "n\u00ed sheolf\u00e1"}, "3 Singular": {"Male": {"Affirmative": "sheolfadh s\u00e9", "Question": "an seolfadh s\u00e9?", "Negative": "n\u00ed sheolfadh s\u00e9"}, "Female": {"Affirmative": "sheolfadh s\u00ed", "Question": "an seolfadh s\u00ed?", "Negative": "n\u00ed sheolfadh s\u00ed"}}, "1 Plural": {"Compressed": {"Affirmative": "sheolfaimis", "Question": "an seolfaimis?", "Negative": "n\u00ed sheolfaimis"}, "Extended": {"Affirmative": "sheolfadh muid", "Question": "an seolfadh muid?", "Negative": "n\u00ed sheolfadh muid"}}, "2 Plural": {"Affirmative": "sheolfadh sibh", "Question": "an seolfadh sibh?", "Negative": "n\u00ed sheolfadh sibh"}, "3 Plural": {"Compressed": {"Affirmative": "sheolfaid\u00eds", "Question": "an seolfaid\u00eds?", "Negative": "n\u00ed sheolfaid\u00eds"}, "Extended": {"Affirmative": "sheolfadh siad", "Question": "an seolfadh siad?", "Negative": "n\u00ed sheolfadh siad"}}, "Passive": {"Affirmative": "sheolfa\u00ed", "Question": "an seolfa\u00ed?", "Negative": "n\u00ed sheolfa\u00ed"}}, "imper": {"1 Singular": {"Affirmative": "seolaim!", "Negative": "n\u00e1 seolaim!"}, "2 Singular": {"Affirmative": "seol!", "Negative": "n\u00e1 seol!"}, "3 Singular": {"Male": {"Affirmative": "seoladh s\u00e9!", "Negative": "n\u00e1 seoladh s\u00e9!"}, "Female": {"Affirmative": "seoladh s\u00ed!", "Negative": "n\u00e1 seoladh s\u00ed!"}}, "1 Plural": {"Compressed": {"Affirmative": "seolaimis!", "Negative": "n\u00e1 seolaimis!"}, "Extended": {"Affirmative": "seoladh muid!", "Negative": "n\u00e1 seoladh muid!"}}, "2 Plural": {"Affirmative": "seolaig\u00ed!", "Negative": "n\u00e1 seolaig\u00ed!"}, "3 Plural": {"Compressed": {"Affirmative": "seolaid\u00eds!", "Negative": "n\u00e1 seolaid\u00eds!"}, "Extended": {"Affirmative": "seoladh siad!", "Negative": "n\u00e1 seoladh siad!"}}, "Passive": {"Affirmative": "seoltar!", "Negative": "n\u00e1 seoltar!"}}, "pastConti": {"1 Singular": {"Affirmative": "sheolainn", "Question": "an seolainn?", "Negative": "n\u00ed sheolainn"}, "2 Singular": {"Affirmative": "sheolt\u00e1", "Question": "an seolt\u00e1?", "Negative": "n\u00ed sheolt\u00e1"}, "3 Singular": {"Male": {"Affirmative": "sheoladh s\u00e9", "Question": "an seoladh s\u00e9?", "Negative": "n\u00ed sheoladh s\u00e9"}, "Female": {"Affirmative": "sheoladh s\u00ed", "Question": "an seoladh s\u00ed?", "Negative": "n\u00ed sheoladh s\u00ed"}}, "1 Plural": {"Compressed": {"Affirmative": "sheolaimis", "Question": "an seolaimis?", "Negative": "n\u00ed sheolaimis"}, "Extended": {"Affirmative": "sheoladh muid", "Question": "an seoladh muid?", "Negative": "n\u00ed sheoladh muid"}}, "2 Plural": {"Affirmative": "sheoladh sibh", "Question": "an seoladh sibh?", "Negative": "n\u00ed sheoladh sibh"}, "3 Plural": {"Compressed": {"Affirmative": "sheolaid\u00eds", "Question": "an seolaid\u00eds?", "Negative": "n\u00ed sheolaid\u00eds"}, "Extended": {"Affirmative": "sheoladh siad", "Question": "an seoladh siad?", "Negative": "n\u00ed sheoladh siad"}}, "Passive": {"Affirmative": "sheolta\u00ed", "Question": "an seolta\u00ed?", "Negative": "n\u00ed sheolta\u00ed"}}, "subj": {"1 Singular": {"Affirmative": "go seola m\u00e9", "Negative": "n\u00e1r sheola m\u00e9"}, "2 Singular": {"Affirmative": "go seola t\u00fa", "Negative": "n\u00e1r sheola t\u00fa"}, "3 Singular": {"Male": {"Affirmative": "go seola s\u00e9", "Negative": "n\u00e1r sheola s\u00e9"}, "Female": {"Affirmative": "go seola s\u00ed", "Negative": "n\u00e1r sheola s\u00ed"}}, "1 Plural": {"Compressed": {"Affirmative": "go seolaimid", "Negative": "n\u00e1r sheolaimid"}, "Extended": {"Affirmative": "go seola muid", "Negative": "n\u00e1r sheola muid"}}, "2 Plural": {"Affirmative": "go seola sibh", "Negative": "n\u00e1r sheola sibh"}, "3 Plural": {"Affirmative": "go seola siad", "Negative": "n\u00e1r sheola siad"}, "Passive": {"Affirmative": "go seoltar", "Negative": "n\u00e1r sheoltar"}}, "verbal noun": "seoladh", "verbal adjective": "seolta"}